【裁判字號】    99,小抗,2
【裁判日期】    990329
【裁判案由】    給付管理費
【裁判全文】
臺灣板橋地方法院民事裁定               99年度小抗字第2號
抗  告  人  乙○○
相  對  人  壽德新村甲區公寓大廈管理委員會
法定代理人  甲○○
上列當事人間給付管理費事件，抗告人對於中華民國99年3月4日
本院板橋簡易庭98年度板小字第1976號裁定提起抗告，本院裁定
如下：
    主  文
抗告駁回。
抗告費用新臺幣壹仟元由抗告人負擔。
    理  由
一、按對於小額訴訟之第一審裁判提起上訴或抗告，非以其違背
    法令為理由，不得為之。且上訴狀內應記載上訴理由，並表
    明下列各款事項：(一)原判決所違背之法令及其具體內容。(二)
    依訴訟資料可認為原判決有違背法令之具體事實，否則即屬
    上訴不合法，應以裁定駁回之，民事訴訟法第436條之24第2
    項、第436條之25分別定有明文。
二、本件抗告意旨如附件所載。
三、經查：
  (一)上開抗告意旨所陳各情，僅就原審判決事實認定、證據取捨
    為違背法令之指摘（此部分已據提起上訴，並經本院於99年
    3月22日判決，附此敘明。），本難認已表明原裁定所違背
    之法令及其具體內容，或依訴訟資料可認為原裁定有違背法
    令之具體事實，揆諸前開說明，抗告人之抗告，於法已有未
    合。
  (二)遑論，按聲請補充判決（或裁定）以訴訟標的之一部、或訴
    訟費用之裁判有脫漏者為限，不包括為裁判所持之理由在內
    ，觀民事訴訟法第233條第1項規定自明。本件聲請人以本院
    裁定雖與伊有利，但裁定理由尚未詳盡，聲請補充裁定，揆
    諸首開說明，難予准許（最高法院64年台聲字第65號判例意
    旨參照）。次按訴訟標的之一部有脫漏，係指裁判主文既未
    就當事人請求之法律關係有所裁判，於理由復不予論述，完
    全忽略該部分為訴訟標的之法律關係之主張而言。又判決理
    由中所表示之意思，於判決主文中漏未表示，固屬顯然錯誤
    ，然若主文已諭知裁判之意旨，僅未於理由中論述，則仍為
    判決不備理由，而非補充判決之問題（最高法院82年度台聲
    字第644號裁判意旨參照）。查本件抗告人對本院板橋易庭
    98 年10月27日所宣示判決，聲請補充判決，核其主張事由
    均係「裁判所持理由」而與訴訟標的或訴訟費用無涉，是原
    審以抗告人前開聲請未合於民事訴訟法第233條第1項規定，
    駁回其聲請，既合於前述判例意旨，於法難認違誤。又民事
    訴訟法第233條第2項所稱「脫漏」，當以同法第1項「訴訟
    標的之一部、或訴訟費用之裁判有脫漏者」為限，抗告意旨
    認應割裂適用云云，應有誤解，併此敘明。
四、據上論結，本件抗告為不合法，依民事訴訟法第95條、第78
    條、第436條之19第1項，裁定如主文。
中    華    民    國    99    年    3    月    29    日
                  民事第一庭    審判長法  官  李世貴
                                      法  官  黃若美
                                      法  官  黃信滿
以上正本係照原本作成。
本裁定不得再抗告。
中    華    民    國    99    年    3    月    29    日
                                       書記官  莊琬婷

司法院資訊處製作；財團法人民間司法改革基金會備份。
